臺灣高等法院刑事裁定
111年度聲更一字第19號
聲  請  人  臺灣高等檢察署檢察官
受  刑  人  楊宗憲



上列聲請人因受刑人數罪併罰有二裁判以上，聲請定其應執行之
刑（聲請案號：臺灣高等檢察署111年度執聲字第918號），本院
裁定如下：
    主  文
楊宗憲犯如附表所示各罪所處之刑，應執行有期徒刑拾壹年。
    理  由
一、聲請意旨略以：受刑人楊宗憲因違反毒品危害防制條例等數
    罪，先後經判決確定如附表（「偵查（自訴）機關年度案號
    」部分，附表編號3至6更正如本裁定附表所示），應依刑法
    第50條第1項第1款、第2項、第53條、第51條第5款等規定，
    定其應執行之刑，爰依刑事訴訟法第477條第1項聲請裁定。
二、按裁判確定前犯數罪者，併合處罰之。但有得易科罰金之罪
    與不得易科罰金之罪者，不在此限。前項但書情形，受刑人
    請求檢察官聲請定應執行刑者，依第51條規定定之；數罪併
    罰，有二裁判以上者，依刑法第51條之規定，定其應執行之
    刑；數罪併罰，分別宣告其罪之刑，宣告多數有期徒刑者，
    於各刑中之最長期以上，各刑合併之刑期以下，定其刑期，
    但不得逾30年，刑法第50條第1項第1款、第2項、第53條、
    第51條第5款分別定有明文。　
三、經查：
（一）受刑人所犯如附表所示13罪，前經法院分別判處如附表所
      示之刑，均經分別確定在案，有各該判決及本院被告前案
      紀錄表各1份在卷可稽。又附表編號2至5、7至10雖為得易
      科罰金之罪，其餘部分為不得易科罰金之罪，而受刑人業
      已就該13罪請求檢察官聲請定應執行刑，有其親筆簽名並
      按指印之定應執行刑調查表、本院訊問筆錄在卷可參（本
      院聲字卷第9頁，本院聲更一卷第23頁），是認檢察官之
      聲請為適當，應予准許。
（二）茲審酌附表數罪分別為施用第二級毒品罪、施用第一級毒
      品罪、販賣第二級毒品罪、轉讓禁藥罪；編號1及2、3至5
      、7至10、11至13前經法院分別定應執行有期徒刑10月、1
      年4月、1年9月、8年3月；附表數罪之犯罪型態、情節及
      侵害法益部分相同、部分不同，暨受刑人所犯數罪反映之
      人格特性、於合併處罰時責任非難之程度、實現刑罰經濟
      之功能、數罪對法益侵害之加重效應、各罪宣告刑總和上
      限等內、外部性界限，以及受刑人請求從輕量刑之意見（
      本院卷第24頁），爰就附表數罪定其應執行之刑如主文所
      示。
四、依刑事訴訟法第477條第1項，刑法第53條、第50條第1項第1
    款、第2項、第51條第5款，裁定如主文。
中　　華　　民　　國　　111 　年　　10　　月　　21　　日
                  刑事第二十五庭審判長法  官 邱滋杉
                                      法  官 黃翰義
                                      法  官 邱瓊瑩
以上正本證明與原本無異。
如不服本裁定，應於收受送達後五日內向本院提出抗告狀。
                                      書記官 桑子樑
中　　華　　民　　國　　111 　年　　10　　月　　21　　日
附表：
（臺灣桃園地方檢察署，下稱桃園地檢；臺灣新北地方檢察署，
下稱新北地檢）　
編號          1         2         3 罪名  毒品危害防制條例 毒品危害防制條例 毒品危害防制條例 宣告刑  有期徒刑7月 有期徒刑4月，如易科罰金，以新臺幣1,000元折算1日。 有期徒刑6月，如易科罰金，以新臺幣1,000元折算1日。 犯罪日期  105年10月28日 105年10月1日 106年3月4日 偵查機關年度案號  桃園地檢105年度毒偵字第6233號 新北地檢105年度毒偵字第9654號 新北地檢106年度毒偵字第3967、4257、4381、4594號 最 後 事 實 審 法院 臺灣桃園地方法院 臺灣新北地方法院 臺灣新北地方法院  案號 106年度審易字第195號 106年度審簡字第643號 106年度審訴字第1499號  判決 日期 106年5月24日 106年6月14日 106年11月20日 確 定 判 決 法院 臺灣桃園地方法院 臺灣新北地方法院 臺灣新北地方法院  案號 106年度審易字第195號 106年度審簡字第643號 106年度審訴字第1499號  確定 日期 106年6月19日 106年7月4日 106年12月12日     備註  桃園地檢106年度執字第10500號 新北地檢106年度執字第12107號 新北地檢107年度執字第263號   編號1至2部分，經臺灣新北地方法院106年度聲字第5066號裁定應執行有期徒刑10月（新北地檢107年度執更字第395號）。  編號3至5部分，經臺灣新北地方法院106年度審訴字第1499號判決應執行有期徒刑1年4月，如易科罰金，以新臺幣1,000元折算1日。 

編號          4         5         6 罪名  毒品危害防制條例 毒品危害防制條例 毒品危害防制條例 宣告刑  有期徒刑6月，如易科罰金，以新臺幣1,000元折算1日。 有期徒刑6月，如易科罰金，以新臺幣1,000元折算1日。 有期徒刑7月 犯罪日期  106年4月2日 106年4月11日 106年5月12日 偵查機關年度案號  新北地檢106年度毒偵字第3967、4257、4381、4594號 新北地檢106年度毒偵字第3967、4257、4381、4594號 新北地檢106年度毒偵字第3967、4257、4381、4594號 最 後 事 實 審 法院 臺灣新北地方法院 臺灣新北地方法院 臺灣新北地方法院  案號 106年度審訴字第1499號 106年度審訴字第1499號 106年度審訴字第1499號  判決 日期 106年11月20日 106年11月20日 106年11月20日 確 定 判 決 法院 臺灣新北地方法院 臺灣新北地方法院 臺灣新北地方法院  案號 106年度審訴字第1499號 106年度審訴字第1499號 106年度審訴字第1499號  確定 日期 106年12月12日 106年12月12日 106年12月12日   備註  新北地檢107年度執字第263號  新北地檢107年度執字第264號 

編號          7         8         9 罪名  毒品危害防制條例 毒品危害防制條例 毒品危害防制條例 宣告刑  有期徒刑6月，如易科罰金，以新臺幣1,000元折算1日。 有期徒刑6月，如易科罰金，以新臺幣1,000元折算1日。 有期徒刑6月，如易科罰金，以新臺幣1,000元折算1日。 犯罪日期  105年10月18日 105年12月30日 106年1月6日 偵查機關 年度案號  新北地檢106年度毒偵字第696、869、2401、3201號 新北地檢106年度毒偵字第696、869、2401、3201號 新北地檢106年度毒偵字第696、869、2401、3201號 最 後 事 實 審 法院 臺灣新北地方法院 臺灣新北地方法院 臺灣新北地方法院  案號 106年度審簡字第1690號 106年度審簡字第1690號 106年度審簡字第1690號  判決 日期 106年12月4日 106年12月4日 106年12月4日 確 定 判 決 法院 臺灣新北地方法院 臺灣新北地方法院 臺灣新北地方法院  案號 106年度審簡字第1690號 106年度審簡字第1690號 106年度審簡字第1690號  確定 日期 106年12月30日 106年12月30日 106年12月30日   備註  新北地檢107年度執字第2174號     編號7至10部分，經新北地方法院106年度審簡字第1690號判決應執行有期徒刑1年9月，如易科罰金，以新臺幣1,000元折算1日。   

編號          10         11 12 罪名  毒品危害防制條例 毒品危害防制條例 毒品危害防制條例 宣告刑  有期徒刑6月，如易科罰金，以新臺幣1,000元折算1日。 有期徒刑7年3月 有期徒刑7年4月 犯罪日期  106年3月28日 106年1月25日 106年2月16日 偵查機關 年度案號  新北地檢106年度毒偵字第696、869、2401、3201號 新北地檢106年度偵字第28818、28819號 新北地檢106年度偵字第28818、28819號 最 後 事 實 審 法院 臺灣新北地方法院 臺灣高等法院 臺灣高等法院  案號 106年度審簡字第1690號 109年度上訴字第4118號 109年度上訴字第4118號  判決 日期 106年12月4日 110年5月20日 110年5月20日 確 定 判 決 法院 臺灣新北地方法院 最高法院 最高法院  案號 106年度審簡字第1690號 110年度台上字第6109號 110年度台上字第6109號  確定 日期 106年12月30日 110年12月15日 110年12月15日   備註  新北地檢107年度執字第2174號 新北地檢111年度執字第379號     編號11至13部分，經臺灣新北地方法院107年度訴字第71號判決應執行有期徒刑8年3月。  

編號          13 (以下空白) (以下空白) 罪名  藥事法   宣告刑  有期徒刑7月   犯罪日期  106年4月11日   偵查機關 年度案號  新北地檢106年度偵字第28819號   最 後 事 實 審 法院 臺灣高等法院    案號 109年度上訴字第4118號    判決 日期 110年5月20日   確 定 判 決 法院 最高法院    案號 110年度台上字第6109號    確定 日期 110年12月15日     備註  新北地檢111年度執字第379號